【裁判字號】    97,易,241
【裁判日期】    970610
【裁判案由】    竊盜等
【裁判全文】
臺灣桃園地方法院刑事判決               97年度易字第241號
公  訴  人  臺灣桃園地方法院檢察署檢察官
被      告  甲○○
被      告  丙○○
                    （現因另案於臺灣桃園監獄執行中）
上列被告因竊盜等案件，經檢察官提起公訴（97年度偵字第1188
、1314、3565號），本院判決如下：
    主  文
甲○○踰越安全設備竊盜，累犯，處有期徒刑捌月；又踰越安全
設備竊盜，累犯，處有期徒刑捌月；又共同踰越安全設備竊盜，
累犯，處有期徒刑捌月；又竊盜，累犯，處有期徒刑伍月，扣案
之機車鑰匙壹支沒收；又竊盜，累犯，處有期徒刑參月。應執行
有期徒刑貳年，扣案之機車鑰匙壹支沒收。
丙○○共同踰越安全設備竊盜，累犯，處有期徒刑捌月；又收受
贓物，累犯，處有期徒刑肆月。應執行有期徒刑拾月。
    事  實
一、甲○○前有竊盜、毒品危害防制條例、搶奪、贓物等多次犯
    罪前科紀錄，於民國91年、92年間又因妨害自由、違反職役
    職責、竊盜等案件，分經判處有期徒刑5 月、8 月及6 月確
    定，上開3 罪嗣經裁定應執行有期徒刑1 年6 月確定，於94
    年10月4 日縮刑假釋期滿執行完畢。丙○○前亦有贓物、妨
    害兵役條例、竊盜、過失傷害等多次犯罪前科紀錄，92年、
    93年間又因違反毒品危害防制條例、竊盜等案件，分經判處
    有期徒刑7 月、4 月確定，上開2 罪嗣經裁定應執行有期徒
    刑7 月確定，於95年3 月13日縮刑假釋期滿執行完畢，詎均
    不知悔改，又分別為下列犯行：
  (一)甲○○意圖為自己不法之所有，於96年9 月25日凌晨3 時許
    ，至桃園縣龍潭鄉○○○路90號「鋒煜工業股份有限公司」
    （下稱鋒煜公司），利用該公司窗戶未上鎖，以踰越窗戶之
    安全設備之方式侵入該公司，徒手竊取該公司所有之銅管3
    捲、銅接頭900 個、插管接頭100 個（共價值新臺幣65,000
    元）得手。
  (二)嗣甲○○又意圖為自己不法所有，於96年9 月30日凌晨3 時
    許，至上開鋒煜公司，以上開相同方法，徒手竊取該公司所
    有之銅條3 支、電磁閥23個、插管接頭50個、銅接頭500 個
    （共價值75,000元）得手，甲○○並均將上述2 次所竊得之
    上開物品持至某資源回收場變賣得款2 萬餘元供己花用殆盡
    。
  (三)又甲○○復與丙○○共同基於意圖為自己不法所有之犯意聯
    絡，於96年10月2 日凌晨4 時許，再至前述鋒煜公司，以上
    開相同方法，共同徒手竊取該公司所有之快速接頭100 個、
    球型停止閥100 個（共價值8,000 元），得手後再持至某資
    源回收場變賣得款4 千餘元由2 人朋分花用。
  (四)甲○○又意圖為自己不法之所有，於96年12月12日晚間9 時
    許，至桃園縣龍潭鄉○○路39號前，持其所有之機車鑰匙1
    支，竊取湯明祥交由乙○○管領使用而停放於該處之車牌號
    碼HZP-763 號重型機車，得手後並將其所有車牌號碼KFR-25
    8 號機車車牌卸下懸掛於前開竊得之機車上使用。
  (五)丙○○明知甲○○於96年12月27日中午12時許，在同縣龍潭
    鄉國道2 號高速公路龍潭交流道某處，所交付前開原車牌號
    碼為HZP-763 號改懸掛車牌號碼KFR-258 號之重型機車，係
    甲○○竊得之贓車，竟仍基於收受贓物之犯意，予以收受該
    部機車供其代步之用。嗣於同年12月28日下午4 時許，丙○○騎乘該贓車行經同縣龍潭鄉○○路133 巷9 號前，為警當
    場查獲，並扣得甲○○所有用以竊取上開機車並交付予丙○○使用之機車鑰匙1 支，而查悉上情。
  (六)甲○○復另再意圖為自己不法之所有，於97年2 月1 日下午
    1 時許，騎乘車牌號碼K8Z-063 號重型機車，至同縣龍潭鄉
    ○○路○ 段166 號「自來水公司二區工程處高原配水池工程
    」工地內，徒手竊取該工地所置放由丁○○保管之螺絲帽3
    袋（價值4,000 元）得手，並將之置於其上開機車腳踏板上
    逃離現場。嗣於同日下午5 時許，甲○○騎乘前開機車，行
    經同縣龍潭鄉○○街268 號前，為警當場查獲。
二、案經桃園縣政府警察局龍潭分局報告臺灣桃園地方法院檢察
    署檢察官偵查起訴。
    理  由
壹、證據能力部分：
  (一)按被告以外之人於審判外之言詞或書面陳述，除法律有規定
    者外，不得作為證據。又被告以外之人於審判外之陳述，雖
    不符前4 條之規定，而經當事人於審判程序同意作為證據，
    法院審酌該言詞陳述或書面陳述作成時之情況，認為適當者
    ，亦得為證據。當事人、代理人或辯護人於法院調查證據時
    ，知有第159 條第1 項不得為證據之情形，而未於言詞辯論
    終結前聲明異議者，視為有前項同意，刑事訴訟法159 條第
    1 項、第159 條之5 分別定有明文。查證人官泰興、乙○○
    於警詢時所為之陳述，固係審判外之陳述而屬傳聞證據，惟
    被告2 人就上開審判外之陳述，於本院審理中，知有該項證
    據，均未曾於言詞辯論終結前聲明異議，而本院審酌該證人
    陳述作成時之情況，並無違法取證及證明力過低之瑕疵，亦
    認以之作為證據為適當，依前揭規定說明，自有證據能力。
  (二)次按被告以外之人於偵查中向檢察官所為之陳述，除顯有不
    可信之情況者外，得為證據，刑事訴訟法第159 條之1 第2
    項定有明文，查證人即共同被告甲○○於偵查中以證人身分
    ，除關於自己部分之陳述，就有關於共同被告丙○○之陳述
    ，係於供前具結所為之陳述（有結文附於偵字第1188號卷第
    63 頁 可稽），係檢察官依法訊問，復無其他事證足資認定
    其於檢察官訊問時有受違法取供情事，並無何特別不可信之
    情況，依刑事訴訟法第159 條之1 第2 項規定，自得為證據
    。
  (三)另本件認定事實所引用之卷內其餘所有卷證資料，並無證據
    證明係公務員違背法定程序所取得，被告於審判程序中復均
    未於言詞辯論終結前表示異議，亦有證據能力，合先敘明。
貳、實體部分
一、前揭事實，迭據被告甲○○、丙○○分別於警詢、偵查及本
    院審理時均坦認不諱（見偵字第1188號卷第6 至8 頁、第60
    、61頁、偵字第3565號卷第10、11、41頁、本院卷附97年4
    月8 日準備程序筆錄、同年5 月20日審判筆錄），並經被告
    甲○○以證人身份、證人官泰興、乙○○、丁○○分別於警
    詢及偵查時證述甚詳（見偵字第1188號卷第33至38頁、第61
    、62頁、偵字第1314號卷第23、24、23、24頁），復有鋒煜
    公司現場監視器翻拍照片、現場查獲照片、鋒煜公司失竊物
    品清單、贓物認領保管單、桃園縣政府警察局車輛尋獲電腦
    輸入單、失車紀錄、贓物領據（保管）單、桃園縣政府警察
    局龍潭分局搜索扣押筆錄及扣押物品目錄表等件附卷可稽，
    及被告甲○○所有用以竊取上述事實欄(四)所述機車所用之機
    車鑰匙1 支扣案足佐，堪認被告2 人前揭不利於己之自白均
    與事實相符，值堪信實。事證明確，被告2 人犯行均堪認定
    ，應依法論科。
二、按被告甲○○1 人或與丙○○2 人分於上揭時地，以越進鋒
    煜公司之窗戶竊盜，使他人窗戶之安全設備，失其防閑之效
    用，核被告甲○○就事實欄(一)、(二)、(三)所述各所為，均係犯
    刑法第321 條第1 項第2 款之踰越安全設備竊盜罪，另就事
    實欄(四)、(六)所述各所為，均係犯刑法第320 條第1 項之竊盜
    罪；核被告丙○○就事實欄(三)所為，係犯刑法第321 條第1
    項第2 款之踰越安全設備竊盜罪，另就事實欄(五)所為，則係
    犯刑法第349 條第1 項之收受贓物罪。被告甲○○、丙○○
    2 人就上揭事實欄(三)所述之加重竊盜犯行，有犯意聯絡及行
    為分擔，皆為共同正犯。公訴意旨雖認被告甲○○所犯上開
    事實欄(一)、(二)、(三)及丙○○所犯上開事實欄(三)之罪，均係犯
    刑法第320 條第1 項之普通竊盜罪，惟查被告甲○○個人或
    與丙○○2 人分別於前揭時點，至鋒煜公司竊取財物，均係
    以踰越屬安全設備之窗戶進入該公司之方式行竊，業據被告
    甲○○供述綦詳，復核與證人官泰興所證竊賊係由工廠右側
    窗戶侵入竊盜等語相符，足見被告2 人確係以踰越窗戶進入
    鋒煜公司之方式竊取財物甚明，是被告2 人就上述部分事實
    所為均應係犯刑法第321 條第1 項第2 款踰越安全設備竊盜
    罪，公訴意旨漏未斟酌此點，而認被告係犯同法第320 條第
    1 項竊盜罪，尚有未洽，惟其基本事實同一，本院自應予審
    理，並變更其等此部所犯法條。又被告甲○○所犯上開3 次
    加重竊盜及2 次普通竊盜犯行，被告丙○○所犯上開加重竊
    盜及收受贓物犯行，均犯意各別，應分論併罰。查被告2 人
    有如事實欄所載之犯罪紀錄及科刑情形，有卷附臺灣高等法
    院被告前案紀錄表可按，其等受有期徒刑之執行完畢後，5
    年以內均故意再犯本件有期徒刑以上之罪，均為累犯，應依
    刑法第47條第1 項規定加重其刑。爰審酌被告2 人前有多次
    犯罪前科紀錄及執行情形，素行不佳，有前述臺灣高等法院
    被告前案紀錄表可考，併其等各犯罪之動機、目的、手段、
    犯罪所生危害及犯後均坦承犯行之態度等一切情狀，分別量
    處如主文所示之刑，並定應執行之刑。
三、被告甲○○所持以竊取上開事實欄(四)竊盜犯行所用之機車鑰
    匙1 支，係供被告甲○○犯該部竊盜犯行所用之物且屬被告
    所有，業經被告陳述甚明，應依刑法第38條第1 項第2 款規
    定於被告甲○○所犯該竊盜罪名項下併予宣告沒收。
據上論斷，應依刑事訴訟法第299 條第1 項前段、第300 條，刑
法第28條、第321 條第1 項第2 款、第320 條第1 項、第349 條
第1 項、第47條第1 項、第38條第1 項第2 款、第51條第5 款，
刑法施行法第1 條之1 第1 項、第2 項前段，判決如主文。
本案經檢察官蔡宜均到庭執行職務。
中    華    民    國    97    年    6     月    10    日
                        刑事第七庭法  官  林惠霞
上正本證明與原本無異。
如不服本判決，應於判決送達後10日內，向本院提出上訴狀。
                                  書記官  陳恩如
中    華    民    國    97    年    6     月    10    日
附錄本案論罪科刑法條：
刑法第321條第1項第2款：
  犯竊盜罪而有左列情形之一者，處6 月以上、5 年以下有期徒
刑：
二  毀越門扇、牆垣或其他安全設備而犯之者。
刑法第320條第1項
  意圖為自己或第三人不法之所有，而竊取他人之動產者，為竊
盜罪，處5 年以下有期徒刑、拘役或5 百元以下罰金。
刑法第349條第1項：
  收受贓物者，處3 年以下有期徒刑、拘役或500 元以下罰金。


司法院資訊處製作；財團法人民間司法改革基金會備份。
